臺灣士林地方法院刑事簡易判決　　　　　 100年度簡字第68號
公　訴　人　臺灣士林地方法院檢察署檢察官
被　　　告　李玉龍
上列被告因詐欺案件，經檢察官提起公訴（98年度偵字第1862號
），前經本院遞次以98年度審易字第1448號判決免訴，嗣經臺灣
高等法院以99年度上易字第681 號判決撤銷發回，經本院更為審
理以99年度易更(一)字第3 號再判決免訴，復經臺灣高等法院以10
0 年度上易字第992 號判決撤銷發回，又經臺灣臺南地方法院檢
察署檢察官移送併案審理（100 年度偵字第8210、8211號），因
被告於本院更為審理之準備程序中自白犯罪（100 年度易更(二)字
第1 號），經合議庭裁定由受命法官獨任逕以簡易判決處刑如下
：
    主  文
李玉龍幫助他人犯恐嚇取財罪，處有期徒刑伍月，如易科罰金以
新臺幣壹仟元折算壹日。
    事實及理由
一、本件犯罪事實如下：李玉龍雖預見將自己申辦之行動電話門
    號提供不熟識之他人使用，可能幫助他人從事詐欺取財或恐
    嚇取財之財產犯罪，藉以規避檢警查緝之目的，竟仍基於縱
    他人以其申辦之行動電話門號實施詐欺取財或恐嚇取財犯行
    ，亦不違背其本意之幫助犯意，於民國97年9 月16日後一週
    內之某日，將其於96年9 月11日向威寶電信公司申辦之0000
    000000號行動電話門號，及遞於97年9 月11日及15日向南頻
    電信、臺灣大哥大等電信公司申請之0000000000、00000000
    00等行動電話門號等，在臺南火車站交付與綽號「阿光」之
    真實姓名、年籍不詳之成年男子，供作犯罪聯繫之用，以此
    方式幫助「阿光」及其所屬犯罪集團之人犯罪，並欲換取新
    臺幣（下同）5 千元之代價。嗣該綽號「阿光」男子取得行
    動電話門號後，並未依約付款予李玉龍，即與所屬詐欺、恐
    嚇取財集團成員，基於為自己不法所有之意圖：(一)於97年10
    月14日上午11時9 分許，佯以臺新銀行新店中正分行行員身
    分致電林淑娟，謊稱有一名年籍不詳之「陳正雄」男子正提
    領林淑娟臺新銀行帳戶內款項，復以多次電話轉接方式，先
    後佯裝係臺北市政府警局偵二科科長「李國華」、科長「高
    志明」及張姓檢察官等，以暫時性資產凍結為由，指示須將
    上海商業銀行天母分行100 萬元活期存款及100 萬元定期存
    款提領現金交付，並留下李玉龍前所提供0000000000號行動
    電話號碼以供聯繫，使林淑娟陷於錯誤，於同日下午2 時許
    ，在臺北市○○區○○街2 段353 號交付上開200 萬元予自
    稱「陳德信」之人。(二)於附表所示之時間，由擄鴿勒贖集團
    成員與葉辛讚（另案經法院判決確定）等人即共同基於意圖
    為自己不法所有之犯意聯絡及行為分擔，基於恐嚇取財之犯
    意，先由集團中其他共犯，以不詳方法取得如附表所示洪文
    、胡冠珍、黃帆、趙順庸（均另案由法院判決確定）、吳
    有仁（另由臺灣高雄地方法院審理中）等數個人頭帳戶之存
    摺、提款卡，及以紀永芳（另案由檢察官為不起訴處分確定
    ）所申辦之行動電話門號0000000000號，再由該集團中成員
    於如附表所示之時間，以0000000000行動電話門號撥打賽鴿
    腳環上之聯絡電話，恫嚇如附表所示之鴿主黃賢森等人需匯
    款以贖回其等遭竊之賽鴿，致其等因畏懼賽鴿遭殺害，乃於
    如附表所示之時間，匯入如附表所示之款項，再由擄鴿勒贖
    集團成員持李玉龍交付上開0000000000號電話門號，與葉辛
    讚持該集團成員交付之蔡清本（另案偵查中）所申辦行動電
    話門號0000000000號接聽該集團電話指示，於如附表所示之
    取款時間，在臺南縣市境內，以多個不特定之自動提款機領
    取如附表所示洪文等帳戶內之贓款後，交付給該集團成員
    。(三)另於98年3 月10日下午1 時42分許、48分許，各以李玉
    龍提供之0000000000號行動電話門號及陸本能（另案偵查中
    ）所申請0000000000號、蘇宗基（另案由法院判決確定）所
    申請0000000000號門號等，撥打李宣裕之行動電話，向李宣
    裕恫稱：其所有之賽鴿被擄，若要取回賽鴿，須交付贖金，
    否則將不釋放賽鴿等語，再使用蘇宗基上開門號傳送指定之
    林至柔（另案判決確定）中華郵政股份有限公司苗栗北苗郵
    局00000000000000帳號簡訊，供李宣裕匯款之用，致使李宣
    裕因而心生畏懼，為取回其所有之賽鴿，於同日匯款4013元
    至林至柔帳戶內。嗣林淑娟、黃賢森等人發現受騙，報警處
    理，始循線查知上情。
二、本件證據除引用檢察官如附件所示起訴書之記載外，並經被
    告李玉龍於本院審理時供承明確，核另與如附表所示被害人
    及被害人李宣裕、證人葉辛讚等警詢之證述相符，且尚有電
    信公司函附行動電話門號0000000000號、0000000000號之申
    請人資料，與被害人提出之匯款單據，通聯紀錄、和案外人
    林至柔、洪文、胡冠珍、黃帆、趙順庸、吳有仁等如附表
    所示帳戶之交易明細、行動電話門號0000000000號之通聯紀
    錄等在卷可稽。
三、核被告所為，係犯刑法第30條第1 項、第339 條第1 項之幫
    助詐欺取財罪，及同法第30條第1 項、第346 條第1 項之幫
    助恐嚇取財罪。被告以一提供行動電話門號之行為，觸犯數
    幫助詐欺取財罪及幫助恐嚇取財罪，為想像競合犯，應從一
    重之幫助恐嚇取財罪處斷。被告係對正犯資以助力，但未參
    與犯罪行為之實施，為幫助犯，爰依刑法第30條第2 項之規
    定減輕其刑。臺灣臺南地方法院檢察署檢察官移送併案審理
    犯罪事實欄(二)、(三)部分幫助恐嚇取財之事實，雖未據公訴人
    起訴，然經本院認與起訴之幫助詐欺取財罪之間有想像競合
    之裁判上一罪關係，為起訴效力所及，本院自應併予審究。
    爰審酌被告提供行動電話予他人使用，所為幫助詐欺與恐嚇
    取財犯罪集團之人犯罪，使犯罪之追查趨於複雜，對於社會
    治安危害非輕，及幫助詐欺與恐嚇取財集團犯罪交付門號之
    數量，被害人遭詐害、恫嚇惡害之金額，與其犯罪後已坦承
    犯行，態度良好等一切情狀，量處如主文所示之刑，並諭知
    易科罰金之折算標準。
四、依刑事訴訟法第449 條第2 項、第3 項、第454 條第2 項，
    刑法第30條第1 項、第2 項、第339 條第1 項、第346 條第
    1 項、第55條、第41條第1 項前段，刑法施行法第1 條之1
    ，逕以簡易判決處刑如主文。
五、本案經檢察官鄭伊鈞到庭執行職務。
六、如不服本件判決，應自判決送達之日起10日內，向本院提起
    上訴。
中    華    民    國   100    年    7     月    29    日
                  刑事第七庭法  官  梁哲瑋
以上正本證明與原本無異。
                            書記官  賴恩慧
中    華    民    國  100     年    8     月    2     日
附表：
 ┌──┬───┬──────┬────────┬────┬────┬─────────┬─────────┐
 │編號│被害人│賽鴿遭竊時間│被害人遭恐嚇時間│匯款時間│匯款金額│  匯  款  帳  戶  │葉辛讚取款時間    │
 │    │姓  名│            │                │        │(新臺幣)│                  │                  │
 ├──┼───┼──────┼────────┼────┼────┼─────────┼─────────┤
 │   1│黃賢森│97年10月30日│97年10月30日上午│97年10月│    50元│臺灣銀行中庄分行洪│97年10月31日      │
 │    │      │上午7時20分 │9時7分許        │31日    │        │文帳戶(帳號：12 │                  │
 │    │      │許          │                │        │        │0000000000號)     │                  │
 ├──┼───┼──────┼────────┼────┼────┼─────────┼─────────┤
 │   2│蕭有釗│97年10月31日│97年10月31日上午│97年10月│ 1,800元│臺灣銀行中庄分行洪│97年10月31日      │
 │    │      │上午6時30分 │10時30分許      │31日上午│        │文帳戶(帳號：12 │                  │
 │    │      │許          │                │11時9分 │        │0000000000號)     │                  │
 │    │      │            │                │許      │        │                  │                  │
 ├──┼───┼──────┼────────┼────┼────┼─────────┼─────────┤
 │   3│王世明│97年10月31日│97年10月31日上午│97年10月│ 5,000元│臺灣銀行中庄分行洪│97年10月31日      │
 │    │      │上午8時許   │9時20分許       │31日上午│        │文帳戶(帳號：12 │                  │
 │    │      │            │                │10時許  │        │0000000000號)     │                  │
 │    │      │            │                │        │        │                  │                  │
 ├──┼───┼──────┼────────┼────┼────┼─────────┼─────────┤
 │   4│彭成柱│97年10月27日│97年10月27日13時│97年10月│ 2,200元│苗栗南庄郵局胡冠珍│97年10月27日      │
 │    │      │            │36分許          │27日14時│        │帳戶 (局號：029134│                  │
 │    │      │            │                │14分許  │        │6號；帳號：0000000│                  │
 │    │      │            │                │        │        │號)               │                  │
 ├──┼───┼──────┼────────┼────┼────┼─────────┼─────────┤
 │   5│蔡明憲│97年10月29日│97年10月29日15時│97年10月│ 5,000元│苗栗南庄郵局胡冠珍│該帳戶已於97年10月│
 │    │      │            │15分許          │29日    │        │帳戶 (局號：029134│28日凍結，無法取款│
 │    │      │            │                │        │        │6號；帳號：0000000│                  │
 │    │      │            │                │        │        │號)               │                  │
 │    │      │            │                │        ├────┼─────────┼─────────┤
 │    │      │            │                │        │ 5,000元│臺南新義郵局趙順庸│97年10月29日15時56│
 │    │      │            │                │        │        │帳戶 (局號：003135│分8秒             │
 │    │      │            │                │        │        │7號；帳號：0000000│                  │
 │    │      │            │                │        │        │號)               │                  │
 ├──┼───┼──────┼────────┼────┼────┼─────────┼─────────┤
 │   6│陳禹良│97年10月29日│97年10月30日13時│97年10月│ 2,510元│臺南新義郵局趙順庸│該帳戶已於97年10月│
 │    │      │上午7時許   │許              │30日    │        │帳戶 (局號：003135│30日凍結，無法取  │
 │    │      │            │                │        │        │7號；帳號：0000000│                  │
 │    │      │            │                │        │        │號)               │                  │
 ├──┼───┼──────┼────────┼────┼────┼─────────┼─────────┤
 │   7│楊國彬│97年10月29日│97年10月29日14時│97年10月│ 2,220元│臺南新義郵局趙順庸│97年10月29日17時54│
 │    │      │上午7時許   │許              │29日16時│        │帳戶 (局號：003135│分18秒            │
 │    │      │            │                │12分許  │        │7號；帳號：0000000│                  │
 │    │      │            │                │        │        │號)               │                  │
 ├──┼───┼──────┼────────┼────┼────┼─────────┼─────────┤
 │   8│賴鴻舜│97年10月29日│97年10月29日14時│97年10月│ 2,020元│臺南新義郵局趙順庸│97年10月29日17時54│
 │    │      │上午7時許   │許              │29日16時│        │帳戶 (局號：003135│分18秒            │
 │    │      │            │                │4分許   │        │7號；帳號：0000000│                  │
 │    │      │            │                │        │        │號)               │                  │
 ├──┼───┼──────┼────────┼────┼────┼─────────┼─────────┤
 │   9│賴彥宏│97年10月29日│97年10月29日中午│97年10月│ 2,535元│臺南新義郵局趙順庸│97年10月29日15時56│
 │    │      │上午6時30分 │12時許          │29日15時│        │帳戶 (局號：003135│分8秒             │
 │    │      │許          │                │44分許  │        │7號；帳號：0000000│                  │
 │    │      │            │                │        │        │號)               │                  │
 ├──┼───┼──────┼────────┼────┼────┼─────────┼─────────┤
 │  10│詹益立│97年10月29日│97年10月29日中午│97年10月│ 2,025元│臺南新義郵局趙順庸│97年10月29日15時56│
 │    │      │上午6時20分 │12時30分許      │29日15時│        │帳戶 (局號：003135│分8秒             │
 │    │      │許          │                │51分許  │        │7號；帳號：0000000│                  │
 │    │      │            │                │        │        │號)               │                  │
 ├──┼───┼──────┼────────┼────┼────┼─────────┼─────────┤
 │  11│張學儒│97年10月30日│97年10月30日13時│97年10月│ 2,030元│臺南新義郵局趙順庸│未取款            │
 │    │      │上午6時許   │10分許          │30日16時│        │帳戶 (局號：003135│                  │
 │    │      │            │                │1分許   │        │7號；帳號：0000000│                  │
 │    │      │            │                │        │        │號)               │                  │
 ├──┼───┼──────┼────────┼────┼────┼─────────┼─────────┤
 │  12│曾煌宜│97年10月22日│97年10月22日中午│97年10月│ 4,500元│臺灣銀行中庄分行吳│97年10月22日13時55│
 │    │      │上午6時30分 │12時許          │22日13時│        │有仁帳戶 (帳號：12│分5秒             │
 │    │      │許          │                │31分許  │        │0000000000號)     │                  │
 ├──┼───┼──────┼────────┼────┼────┼─────────┼─────────┤
 │  13│陳秀娟│97年10月24日│97年10月24日中午│97年10月│ 2,100元│臺灣銀行中庄分行吳│97年10月24日13時44│
 │    │      │上午6時40分 │12時50分許      │24日13時│        │有仁帳戶 (帳號：12│分34秒            │
 │    │      │許          │                │27分許  │        │0000000000號)     │                  │
 ├──┼───┼──────┼────────┼────┼────┼─────────┼─────────┤
 │  14│陳志成│97年10月29日│97年10月29日上午│97年10月│ 2,200元│臺灣銀行中庄分行吳│97年10月29日13時46│
 │    │      │上午7時許   │11時許          │29日中午│        │有仁帳戶 (帳號：12│分6秒             │
 │    │      │            │                │12時許  │        │0000000000號)     │                  │
 ├──┼───┼──────┼────────┼────┼────┼─────────┼─────────┤
 │  15│李謀田│97年10月31日│97年10月31日中午│97年10月│ 1,800元│臺灣銀行中庄分行吳│97年10月31日13時45│
 │    │      │上午7時許   │12時許          │31日中午│        │有仁帳戶 (帳號：12│分50秒            │
 │    │      │            │                │12時許  │        │0000000000號)     │                  │
 ├──┼───┼──────┼────────┼────┼────┼─────────┼─────────┤
 │  16│陳杰仁│97年10月22日│97年10月22日13時│97年10月│ 4,050元│臺灣銀行中庄分行吳│97年10月23日      │
 │    │      │上午7時許   │許              │22日14時│        │有仁帳戶 (帳號：12│                  │
 │    │      │            │                │50分許  │        │0000000000號)     │                  │
 ├──┼───┼──────┼────────┼────┼────┼─────────┼─────────┤
 │  17│賴誌卿│97年11月4日 │97年11月4日13時 │97年11月│ 2,055元│臺灣銀行中庄分行吳│97年11月4日14時16 │
 │    │      │上午7時許   │許              │4日14時 │        │有仁帳戶 (帳號：12│分34秒            │
 │    │      │            │                │15分許  │        │0000000000號)     │                  │
 ├──┼───┼──────┼────────┼────┼────┼─────────┼─────────┤
 │  18│黃芳彬│97年10月22日│97年10月22日中午│97年10月│ 2,005元│臺灣銀行中庄分行吳│97年10月22日中午12│
 │    │      │上午7時許   │12時許          │22日中午│        │有仁帳戶 (帳號：12│時55分40秒        │
 │    │      │            │                │12時許  │        │0000000000號)     │                  │
 ├──┼───┼──────┼────────┼────┼────┼─────────┼─────────┤
 │  19│陳天助│97年11月4日 │97年11月4日13時 │97年11月│ 2,205元│臺灣銀行中庄分行吳│97年11月4日14時40 │
 │    │      │上午6時30分 │許              │4日13時 │        │有仁帳戶 (帳號：12│分31秒            │
 │    │      │許          │                │30分許  │        │0000000000號)     │                  │
 ├──┼───┼──────┼────────┼────┼────┼─────────┼─────────┤
 │  20│陳尚文│97年10月30日│97年10月31日中午│97年10月│ 2,090元│臺灣銀行中庄分行吳│97年10月31日13時45│
 │    │      │上午7時許   │12時許          │31日13時│        │有仁帳戶 (帳號：12│分50秒            │
 │    │      │            │                │1分許   │        │0000000000號)     │                  │
 ├──┼───┼──────┼────────┼────┼────┼─────────┼─────────┤
 │  21│張正杉│97年10月31日│97年10月31日13時│97年10月│ 7,500元│渣打銀行頭份分行黃│97年10月31日13時48│
 │    │      │上午7時許   │30分許          │31日13時│        │帆帳戶 (帳號：0522│分32秒            │
 │    │      │            │                │35分許  │        │00000000號)       │                  │
 ├──┼───┼──────┼────────┼────┼────┼─────────┼─────────┤
 │  22│廖家驤│97年10月29日│97年10月29日上午│97年10月│ 5,005元│臺灣銀行中庄分行吳│97年10月29日15時14│
 │    │      │上午7時許   │11時許          │29日15時│        │有仁帳戶 (帳號：12│分46秒            │
 │    │      │            │                │10分許  │        │0000000000號)     │                  │
 ├──┼───┼──────┼────────┼────┼────┼─────────┼─────────┤
 │  23│許明生│97年10月31日│97年10月31日14時│97年10月│ 4,030元│臺灣銀行中庄分行吳│97年10月31日15時21│
 │    │      │上午7時許   │許              │31日15時│        │有仁帳戶 (帳號：12│分4秒             │
 │    │      │            │                │9分許   │        │0000000000號)     │                  │
 ├──┼───┼──────┼────────┼────┼────┼─────────┼─────────┤
 │  24│林宗慶│97年10月22日│97年10月22日13時│97年10月│ 4,060元│臺灣銀行中庄分行吳│97年10月22日14時46│
 │    │      │上午7時許   │許              │22日14時│        │有仁帳戶 (帳號：12│分48秒            │
 │    │      │            │                │24分許  │        │0000000000號)     │                  │
 ├──┼───┼──────┼────────┼────┼────┼─────────┼─────────┤
 │  25│王志勝│97年10月22日│97年10月22日14時│97年10月│ 2,240元│臺灣銀行中庄分行吳│97年10月22日14時46│
 │    │      │上午7時許   │許              │22日14時│        │有仁帳戶 (帳號：12│分48秒            │
 │    │      │            │                │20分許  │        │0000000000號)     │                  │
 ├──┼───┼──────┼────────┼────┼────┼─────────┼─────────┤
 │  26│程惠美│97年10月29日│97年10月29日中午│97年10月│ 2,005元│臺灣銀行中庄分行吳│97年10月29日      │
 │    │      │上午7時許   │12時許          │29日中午│        │有仁帳戶 (帳號：12│                  │
 │    │      │            │                │12時許  │        │0000000000號)     │                  │
 ├──┼───┼──────┼────────┼────┼────┼─────────┼─────────┤
 │  27│林振豐│97年10月31│97年10月31日中午│97年10月│ 1,820元│臺灣銀行中庄分行吳│97年10月31日中午12│
 │    │      │日上午7時許 │12時30分許      │31日中午│        │有仁帳戶 (帳號：12│時57分34秒        │
 │    │      │            │                │12時30分│        │0000000000號)     │                  │
 │    │      │            │                │許      │        │                  │                  │
 │    │      ├──────┼────────┼────┼────┼─────────┼─────────┤
 │    │      │97年11月3 │97年11月3日中午 │97年11月│ 2,015元│渣打銀行頭份分行黃│97年11月3日13時49 │
 │    │      │日上午7時許 │12時30分許      │3日中午 │        │帆帳戶 (帳號：0522│分7秒             │
 │    │      │            │                │12時30分│        │00000000號)       │                  │
 │    │      │            │                │許      │        │                  │                  │
 ├──┼───┼──────┼────────┼────┼────┼─────────┼─────────┤
 │  28│徐銀清│97年10月29日│97年10月29日上午│97年10月│ 2,060元│渣打銀行頭份分行黃│97年10月29日13時43│
 │    │      │上午7時許   │11時許          │29日13時│        │帆帳戶 (帳號：0522│分51秒            │
 │    │      │            │                │39分許  │        │00000000號)       │                  │
 ├──┼───┼──────┼────────┼────┼────┼─────────┼─────────┤
 │  29│陳國良│97年11月3日 │97年11月3日中午 │97年11月│ 6,020元│渣打銀行頭份分行黃│97年11月3日13時10 │
 │    │      │上午5時20分 │12時許          │3日中午 │        │帆帳戶 (帳號：0522│分45秒            │
 │    │      │許          │                │12時37分│        │00000000號)       │                  │
 │    │      │            │                │許      │        │                  │                  │
 ├──┼───┼──────┼────────┼────┼────┼─────────┼─────────┤
 │  30│饒瑞隆│97年11月3日 │97年11月3日上午6│97年11月│ 4,008元│渣打銀行頭份分行黃│97年11月3日13時10 │
 │    │      │上午6時40分 │時40分許至同日中│3日中午 │        │帆帳戶 (帳號：0522│分45秒            │
 │    │      │許          │午12時58分許間某│12時58分│        │00000000號)       │                  │
 │    │      │            │時              │許      │        │                  │                  │
 ├──┼───┼──────┼────────┼────┼────┼─────────┼─────────┤
 │  31│李樂東│97年10月23日│97年10月23日13時│97年10月│ 8,000元│渣打銀行頭份分行黃│97年10月23日14時38│
 │    │      │上午7時許   │許              │23日14時│        │帆帳戶 (帳號：0522│分45秒            │
 │    │      │            │                │17分許  │        │00000000號)       │                  │
 ├──┼───┼──────┼────────┼────┼────┼─────────┼─────────┤
 │  32│李慶興│97年10月23日│97年10月23日13時│97年10月│ 3,000元│渣打銀行頭份分行黃│97年10月23日15時50│
 │    │      │上午7時許   │許              │23日15時│        │帆帳戶 (帳號：0522│分38秒            │
 │    │      │            │                │24分許  │        │00000000號)       │                  │
 ├──┼───┼──────┼────────┼────┼────┼─────────┼─────────┤
 │  33│胡惠珍│97年10月23日│97年10月23日14時│97年10月│15,000元│渣打銀行頭份分行黃│97年10月23日14時38│
 │    │      │上午7時許   │許              │23日14時│        │帆帳戶 (帳號：0522│分45秒            │
 │    │      │            │                │13分許  │        │00000000號)       │                  │
 │    │      │            │                │        │        │                  │                  │
 ├──┼───┼──────┼────────┼────┼────┼─────────┼─────────┤
 │  34│吳朝舜│97年10月30日│97年10月30日    │97年10月│ 2,020元│臺南新義郵局趙順庸│無法取款          │
 │    │      │上午7時許   │                │30日    │        │帳戶 (局號：003135│                  │
 │    │      │            │                │        │        │7號；帳號：0000000│                  │
 │    │      │            │                │        │        │號)               │                  │
 ├──┼───┼──────┼────────┼────┼────┼─────────┼─────────┤
 │  35│沈青山│97年10月29日│97年10月29日14時│97年10月│ 2,505元│兆豐銀行頭份分行胡│97年10月29日14時54│
 │    │      │上午7時許   │許              │29日14時│        │冠珍帳戶(帳號：058│分許              │
 │    │      │            │                │39分許  │        │00000000號)       │                  │
 ├──┼───┼──────┼────────┼────┼────┼─────────┼─────────┤
 │  36│張煥庭│97年10月29日│97年10月29日13時│97年10月│ 4,400元│苗栗南庄郵局胡冠珍│無法取款          │
 │    │      │上午7時許   │許              │29日13時│        │帳戶 (局號：029134│                  │
 │    │      │            │                │34分許  │        │6號；帳號：0000000│                  │
 │    │      │            │                │        │        │號)               │                  │
 └──┴───┴──────┴────────┴────┴────┴─────────┴─────────┘
附件
臺灣士林地方法院檢察署檢察官起訴書
                                      98年度偵字第1862號
    被      告  李玉龍  男  33歲（民國○○年○月○日生）
                        住臺南縣新化鎮那拔林490號之1
                        國民身分證統一編號：Ｚ000000000號
上列被告因詐欺案件，已經偵查終結，認應該提起公訴，茲將犯
罪事實及證據並所犯法條分敘如下：
        犯  罪  事  實
一、李玉龍可預見將自己申辦之行動電話門號提供他人使用，可
    能幫助他人從事財產犯罪，藉以規避檢警查緝之目的，竟仍
    以縱有人以其申辦之行動電話門號實施詐欺取財犯行，亦不
    違背其本意之幫助詐欺犯意，於民國96年9 月11日向威寶電
    信股份有限公司申請0000000000門號之行動電話號碼後，即
    提供予不詳之人再轉交所屬詐欺集團使用。嗣該詐騙集團之
    某成員取得前開門號後，即基於意圖為自己不法所有之犯意
    ，於97年10月14日上午11時9 分許，佯以臺新銀行新店中正
    分行行員身分致電林淑娟，謊稱有一名年籍不詳之「陳正雄
    」男子正提領林淑娟臺新銀行帳戶內款項，復以多次電話轉
    接方式，先後佯裝係臺北市政府警局偵二科科長「李國華」
    、科長「高志明」及張姓檢察官，以暫時性資產凍結為由，
    指示須將上海商業銀行天母分行新臺幣（下同）100 萬元活
    期存款及100 萬元定期存款提領現金交付，並留下李玉龍上
    開0000000000號行動電話號碼以供聯繫，使林淑娟陷於錯誤
    ，於同日下午2時許，在臺北市○○區○○街2 段353號交付
    上開200 萬元予自稱「陳德信」之人。嗣林淑娟發現受騙報
    警處理，始循線查知上情。
二、案經林叔娟訴由臺北市政府警察局北投分局報告偵辦。
        證據並所犯法條
一、證據清單及待證事實
  ┌─┬──────────┬────────────┐
  │  │  證  據  名  稱    │    待  證  事  實      │
  ├─┼──────────┼────────────┤
  │1 │被告李玉龍於偵查中之│被告坦承有申辦威寶電信  │
  │  │供述。              │0000000000號行動電話門號│
  │  │                    │之事實。                │
  ├─┼──────────┼────────────┤
  │2 │被害人林淑娟於警詢及│被害人於上開時、地遭詐騙│
  │  │偵查中之指述。      │集團成員以暫時性資產凍結│
  │  │                    │為由詐取200 萬元，並留下│
  │  │                    │被告上揭電話門號以供聯繫│
  │  │                    │之事實。                │
  ├─┼──────────┼────────────┤
  │3 │威寶電信行動電話服務│0000000000號行動電話門號│
  │  │申請書。            │係被告所申請之事實。    │
  ├─┼──────────┼────────────┤
  │4 │威寶電信通聯調閱查詢│被告辯稱於96年9 月11日申│
  │  │單                  │請0000000000號行動電話門│
  │  │                    │號後即遺失，一個月後有向│
  │  │                    │威寶電信公司掛失等語，惟│
  │  │                    │上開門號遲至97年10月16日│
  │  │                    │方停用，顯見被告所辯並不│
  │  │                    │足採。                  │
  ├─┼──────────┼────────────┤
  │5 │被害人林淑娟上海商業│被害人遭詐騙集團成員以暫│
  │  │儲蓄銀行內頁交易明細│時性資產凍結為由詐取 200│
  │  │表影本1紙。         │萬元之事實。            │
  └─┴──────────┴────────────┘
二、核被告李玉龍所為，係犯刑法第339條第1項、第30條第1 項
    前段之幫助詐欺取財罪嫌。至報告意旨認被告所為係犯刑法
    第339 條之詐欺罪嫌云云，然本案被告雖提供電話門號供不
    法犯罪集團使用，惟並無積極證據足以認定被告與詐欺集團
    之人有何詐欺犯意聯絡或犯行之分擔，自難認其有詐欺之共
    同犯行，然此部分若成立犯罪，因與前開起訴部分有事實上
    一罪之關係，爰不另為不起訴處分，附此敘明。
三、依刑事訴訟法第251條第1項提起公訴。
    此  致
臺灣士林地方法院
中    華    民    國    98    年    7     月    13    日
                                       檢 察 官 江 林 達
本件正本證明與原本無異
中    華    民    國    98    年    7     月    22    日
                                       書 記 官
所犯法條：
刑法第30條
幫助他人實行犯罪行為者，為幫助犯。雖他人不知幫助之情者，
亦同。
幫助犯之處罰，得按正犯之刑減輕之。
刑法第339條
意圖為自己或第三人不法之所有，以詐術使人將本人或第三人之
物交付者，處5年以下有期徒刑、拘役或科或併科1千元以下罰金
。
以前項方法得財產上不法之利益或使第三人得之者，亦同。
前二項之未遂犯罰之。
[案由摘要]
起訴書－